【裁判字號】    98,審訴,360
【裁判日期】    980430
【裁判案由】    毒品危害防制條例
【裁判全文】
臺灣士林地方法院刑事判決             98年度審訴字第360號
公  訴  人  臺灣士林地方法院檢察署檢察官
被      告  甲○○
上列被告因違反毒品危害防制條例案件，經檢察官提起公訴（九
十八年度毒偵字第四二二、五七０號），被告為有罪之陳述，本
院合議庭裁定改行簡式審判程序，並判決如下：
    主  文
甲○○施用第一級毒品，累犯，處有期徒刑拾月，扣案之海洛因
殘渣袋壹個（袋內殘渣量微無法計重）沒收銷燬；又施用第一級
毒品，累犯，處有期徒刑拾月，應執行有期徒刑壹年肆月，扣案
之海洛因殘渣袋壹個（袋內殘渣量微無法計重）沒收銷燬。
    事  實
一、甲○○前因施用毒品案件，經法院裁定送觀察、勒戒後，認
    有繼續施用毒品傾向，再經法院裁定令入戒治處所強制戒治
    ，於民國九十五年九月二十八日執行完畢，並經臺灣臺北地
    方法院檢察署檢察官以九十五年度戒毒偵字第一六０號為不
    起訴處分確定；又甲○○前於九十四年間因施用毒品案件，
    經本院以九十四年度訴字第一六號判決處有期徒刑九月、四
    月，應執行有期徒刑一年確定；另因竊盜案件，經臺灣臺北
    地方法院以九十四年度簡上字第六八號判決處有期徒刑一年
    六月確定，嗣經減為有期徒刑九月確定，以上宣告刑經合併
    執行，於九十七年二月三日縮刑期滿執行完畢。詎甲○○仍
    不知悔改，於前開強制戒治執行完畢釋放後之五年內，復分
    別基於施用第一級毒品海洛因之犯意，於(一)九十七年十二月
    六日中午，在其位於臺北市○○區○○街一六六巷十號一樓
    住所，以將海洛因加水置於注射針筒內施打左手臂之方式，
    施用海洛因一次；(二)九十八年一月二十二日十二時許為警採
    尿往前回溯五日內之某時許（起訴書誤載為九十七年十二月
    二十五日某時許），在不詳處所，以上開方式施用海洛因一
    次。嗣分別於九十七年十二月六日下午五時四十分許及九十
    八年一月二十二日十一時三十五分許，為警持搜索票先後在
    上址住處及臺北市○○區○○街一九八號查獲，並於九十七
    年十二月六日查獲時扣得海洛因殘渣袋一個（袋內殘渣量微
    無法計重），經採集其尿液送驗，結果均呈嗎啡陽性反應，
    始悉上情。
二、案經臺北市政府警察局松山分局及信義分局報請臺灣士林地
    方法院檢察署檢察官偵查起訴。
    理  由
一、前揭犯罪事實，業據被告甲○○於本院準備程序及審理時供
    認不諱，犯罪事實一之(一)部分，被告該次為警查獲時，經採
    集其尿液送檢驗結果，呈嗎啡陽性反應，有臺北市政府警察
    局偵辦毒品案件尿液檢體委驗單影本（編號：037575號）及
    臺灣尖端先進生技醫藥股份有限公司九十七年十二月十七日
    編號AC60446 號濫用藥物檢驗報告各一紙在卷可稽，復有照
    片影本二張及查獲之海洛因殘渣袋一個扣案可資佐證，而扣
    案袋內之物確屬海洛因，亦據被告於本院審理時供明在卷；
    犯罪事實一之(二)部分，被告該次為警查獲時，經採集其尿液
    送檢驗結果，亦呈嗎啡陽性反應，有臺北市政府警察局偵辦
    毒品案件尿液檢體委驗單影本（編號：023378號）及臺灣尖
    端先進生技醫藥股份有限公司九十八年二月九日編號AC6641
    5 號濫用藥物檢驗報告各一紙附卷可參。足徵被告自白與事
    實相符。本件事證明確，被告犯行堪以認定。
二、按犯毒品危害防制條例第十條之施用毒品罪者，檢察官應聲
    請法院裁定令被告入勒戒處所觀察、勒戒。觀察、勒戒後，
    檢察官依據勒戒處所之陳報，認受觀察、勒戒人無繼續施用
    毒品傾向者，應即釋放，並為不起訴處分；認受觀察、勒戒
    人有繼續施用毒品傾向者，檢察官應聲請法院裁定令入戒治
    處所施以強制戒治。經觀察、勒戒或強制戒治執行完畢釋放
    後，五年內再犯毒品危害防制條例第十條之罪者，檢察官應
    依法追訴，毒品危害防制條例第二十條第一項、第二項、第
    二十三條第二項分別定有明文。查被告前因施用毒品案件，
    經法院裁定送觀察、勒戒後，認有繼續施用毒品傾向，再經
    法院裁定令入戒治處所強制戒治，於九十五年九月二十八日
    執行完畢，並經臺灣臺北地方法院檢察署檢察官以九十五年
    度戒毒偵字第一六０號為不起訴處分確定，有臺灣士林地方
    法院檢察署刑案資料查註紀錄表、全國施用毒品案件紀錄表
    及矯正簡表各一份在卷可參，被告於觀察、勒戒及強制戒治
    執行完畢釋放後，五年內再犯毒品危害防制條例第十條之罪
    ，經檢察官提起公訴，本院應予審理。按海洛因為毒品危害
    防制條例第二條第二項第一款所稱之第一級毒品。核被告施
    用海洛因之行為，係犯毒品危害防制條例第十條第一項之施
    用第一級毒品罪。被告持有海洛因進而施用，其持有海洛因
    之低度行為應為施用海洛因之高度行為所吸收，不另論罪。
    被告所犯二次施用第一級毒品罪，犯意各別，應予分論併罰
    。又被告有事實欄所述犯罪科刑執行情形，有臺灣高等法院
    被告前案紀錄表附卷可參，其於有期徒刑執行完畢後，五年
    內故意再犯有期徒刑以上之本罪，應依刑法第四十七條第一
    項之規定論以累犯，並加重其刑。爰審酌被告有多次施用毒
    品之前科，素行不佳，惟考量其各僅施用海洛因一次及犯罪
    戕害自己身心健康，與犯罪後供認犯行之態度等一切情狀，
    各量處如主文所示之刑，並定其應執行之刑。
三、扣案之海洛因殘渣袋一個（袋內殘渣量微無法計重），係查
    獲之第一級毒品，因毒品與包裝袋無法析離，故不問屬於被
    告與否，應依毒品危害防制條例第十八條第一項前段之規定
    宣告沒收銷燬。
據上論斷，應依刑事訴訟法第二百九十九條第一項前段、第二百
七十三條之一第一項，毒品危害防制條例第十條第一項、第十八
條第一項前段，刑法第十一條、第四十七條第一項、第五十一條
第五款，判決如主文。
本案經檢察官蔡元仕到庭執行職務。
中    華    民    國    98    年    4     月    30    日
                  刑事第一庭法  官  周明鴻
以上正本證明與原本無異。
如不服本判決應於收受判決後10日內向本院提出上訴書狀，並應
敘述具體理由；其未敘述上訴理由者，應於上訴期間屆滿後20日
內向本院補提理由書（均須按他造當事人之人數附繕本）「切勿
逕送上級法院」。
                            書記官  丁梅芬
中    華    民    國    98    年    4     月    30    日
附錄論罪科刑法條：
毒品危害防制條例第十條第一項
施用第一級毒品者，處 6 月以上 5 年以下有期徒刑。


司法院資訊處製作；財團法人民間司法改革基金會備份。
